臺灣臺北地方法院刑事判決　　　　　　　　　　　　　　九十年度交訴字第三一號
　　聲　請　人　臺灣臺北地方法院檢察署檢察官
　　被　　　告　乙○○
右列被告因公共危險等案件，經臺灣臺北地方法院檢察署檢察官向本院新店簡易庭聲
請以簡易處刑判決（九十年度偵字第一○四號），本院新店簡易庭移請本院依通常審
判程序審理，本院判決如左：
    主  文
乙○○駕駛動力交通工具肇事，致人受傷而逃逸，累犯，處有期徒刑捌月。
乙○○被訴過失傷害部分公訴不受理。
    事  實
一、乙○○曾有違反麻醉藥品管理條例之前科，最後一次於民國八十六年間，因違反
    麻醉藥品管理條例及違反槍砲彈藥刀械管制條例案件，經本院判處應執行有期徒
    刑八月確定，於八十八年十月五日縮刑期滿執行完畢，復於八十九年十一月七日
    在未領有駕駛執照之情形下駕駛車牌ＡＵ－四一一八號自用小客車，沿臺北市○
    ○路○段東向西方向行駛，於晚間八時二十六分許，行經木柵路與新光路口，應
    注意並能注意汽車行經交岔路口時，應遵守燈光號誌之指示，且應注意車前狀況
    ，並隨時採取必要之安全措施，以避免發生危險，而依當時之情形，又非不能注
    意及此，竟疏未注意，闖越紅燈貿然將上揭車號自用小客車駛出欲穿越木柵路五
    段，致撞及正在穿越人行道之美籍人士甲○○○○○ JAMES MARK身體左側，致甲○○○○○
    JAMES MARK受有左肱骨骨折、左小腿二處割傷、小腿裂傷之傷害（過失傷害部分
    另為公訴不受理判決，如後述），詎乙○○竟未對受傷之甲○○○○○ JAMES MARK施
    予救助，而駕車自行逃逸。
二、案經被害人甲○○○○○ JAMES MARK告訴由臺北市政府警察局文山第一分局報告臺灣
    臺北地方法院檢察署檢察官偵查聲請以簡易處刑判決。
    理  由
壹、有罪部分－被告被訴駕駛動力交通工具肇事，致人受傷而逃逸部分：
  一、訊據被告乙○○固坦承於右揭案發時地在場，未領有駕駛執照駕駛上開車號Ａ
      Ｕ－四一一八號自用小客車，在行人穿越道上撞到被害人甲○○○○○ JAMES MARK
      後，並未停車等情，惟矢口否認犯有駕駛動力交通工具肇事，致人受傷而逃逸
      之情事，於本院審理中辯稱：我沒有看到被害人穿越馬路，我當時打瞌睡云云
      。惟查：
      (一)右揭事實業據被害人甲○○○○○ JAMES MARK指述歷歷，並有被害人提出之臺北
        市立萬芳醫院診斷證明書、交通警察所製作之道路交通事故調查表、交通事
        故談話記錄表、交通事故現場陳述書、道路交通事故補充資料表、及交通違
        規採證照片二幀附卷可稽。
      (二)查本件交通事故發生後，被害人甲○○○○○ JAMES MARK雖未能記下肇事車輛之
        車號、顏色等資料，然在交通警察所製作附偵查卷之交通事故談話記錄表、
        交通事故現場陳述書中為如上詳細之描述，並迭於警訊及本院訊問時到場均
        指述不移，而被告駕駛上開車號自用小客車因闖紅燈在行人穿越道上撞倒被
        害人之情形，亦為警用測速照相機拍照，此有採證照片二幀附卷足可佐證，
        且案發時天氣陰，該處所係市區道路、夜間有照明、路面乾燥、無障礙、視
        距良好，依上開情形，告訴人殊無誤認之可能，此亦有警訊筆錄、本院九十
        年十月二十四日訊問筆錄及上揭道路交通事故調查報告表各一份存卷可稽。
        參以告訴人與被告原互不相識，與被告素無仇隙，被害人殊無可能憑空捏造
        事實並故意設詞誣陷被告。
      (三)又查，被告駕駛上開車號自用小客車撞倒被害人，致被害人因而受有左肱骨
        骨折等傷害，有上揭臺北市立萬芳醫院診斷證明書在卷足憑。被告雖辯稱：
        我沒有看到被害人穿越馬路，我當時打瞌睡云云。然查，主觀之犯意乃存在
        於人之內心，因此僅能從客觀存在之事實判斷其主觀犯意之所在。本院依據
        前開第(二)點所述，暨被告於警訊時已供稱：「當日、時我有駕駛牌照ＡＵ－
        四一一八號自小客車，因該車年份老舊，而雨刷故障，大燈也壞了，當我駕
        駛該車行經該路段時，因有下雨，視線不良，當我發現前方有人穿越馬路，
        我立即往右駕駛閃躲，我以為沒有撞到他，所以逕自駕車駛離現場」、「當
        我發現對方時約二、三公尺左右」等語，核其於警訊時所言係在未經誘導、
        脅迫下所為之陳述，業經被告於本院審理時陳明在卷，此有警訊筆錄附偵查
        卷，及審理筆錄附卷足證，可知被告於警訊時所為之上開陳述為可採信。參
        以，被告若非真有駕駛上開車號自用小客車撞傷被害人之情事，殊無與被害
        人簽立和解書並賠償損害之必要，由此可證被告明知其已肇事，卻未停車協
        助處理傷患反而在肇事後逃逸，遭警測速照相機拍下其車號及犯罪情形經被
        害人報警而循線查獲等情，實與本件駕駛動力交通工具肇事，致人受傷而逃
        逸之構成要件相符。
      綜上所述，被告有駕駛動力交通工具肇事，致人受傷而逃逸之故意。是被告在
      本院訊問時所為上開辯解，無非係事後卸責之詞，不足採信。從而，本部分罪
      證明確，被告犯行洵堪認定，應依法論科。
  二、被告乙○○所為，係犯刑法第一百八十五條之四駕駛動力交通工具肇事，致人
      受傷而逃逸罪。被告曾有違反麻醉藥品管理條例之前科，最後一次於八十六年
      間，因違反麻醉藥品管理條例及違反槍砲彈藥刀械管制條例案件，經本院判處
      應執行有期徒刑八月確定，於八十八年十月五日縮刑期滿執行完畢，有被告之
      臺灣高等法院被告全國前案紀錄表及臺灣高等法院檢察署刑案紀錄簡覆表各一
      份附卷可考，其受有期徒刑之執行完畢，五年以內再犯有期徒刑以上之罪，為
      累犯，依法加重其刑。又被告無照駕車，且行經行人穿越道，不依規定讓行人
      優先通行，因而致人受傷而逃逸，依法應負刑事責任，爰依道路交通管理處罰
      條例第八十六條第一項規定，加重其刑，並依刑法第七十條規定遞加重之。爰
      審酌被告品行、生活狀況、智識程度、與被害人平日之關係、犯罪之動機、所
      生之危害、犯罪後之態度尚佳等一切情狀，判處有期徒刑八月。
貳、公訴不受理部分－被告被訴過失傷害部分：
  一、公訴意旨略稱：被告乙○○於民國八十九年十一月七日，駕駛車牌ＡＵ－四一
      一八號自用小客車，沿臺北市○○路○段東向西方向行駛，於晚間八時二十六
      分許，行經木柵路與新光路口，應注意並能注意汽車行經交岔路口時，應遵守
      燈光號誌之指示，且應注意車前狀況，並隨時採取必要之安全措施，以避免發
      生危險，而依當時之情形，又非不能注意及此，竟疏未注意，闖越紅燈貿然將
      上揭車號自用小客車駛出欲穿越木柵路五段，致撞及正在穿越人行道之美籍人
      士甲○○○○○ JAMES MARK身體左側，致甲○○○○○ JAMES MARK受有左肱骨骨折、左小
      腿二處割傷、小腿裂傷之傷害。因認被告涉有刑法第二百八十四條第一項之過
      失傷害罪嫌。
  二、按告訴乃論之罪，告訴人於第一審辯論終結前得撤回其告訴，又告訴經撤回者
      ，應諭知不受理之判決，刑事訴訟法第二百三十八條第一項、第三百零三條第
      三款定有明文。
  三、本件告訴人甲○○○○○ JAMES MARK告訴被告乙○○過失傷害案件，起訴書認被告
      係觸犯刑法第二百八十四條第一項之罪，依同法第二百八十七條前段之規定，
      須告訴乃論。茲據告訴人甲○○○○○ JAMES MARK具狀撤回其告訴，有刑事撤回告
      訴狀一紙附卷可稽，揆諸首開說明，本件就被告被訴過失傷害部分，爰不經言
      詞辯論，逕為諭知不受理之判決。
據上論斷，應依刑事訴訟法第四百五十二條、第二百九十九條第一項前段、第三百零
三條第三款、第三百零七條，刑法第一百八十五條之四、第四十七條，道路交通管理
處罰條例第八十六條第一項，判決如主文。
本案經檢察官丙○○到庭執行職務
中      華      民      國      九十一    年      六      月    十二    日
                                      臺灣臺北地方法院交通法庭
                                          法  官  曾  啟  謀
右正本證明與原本無異。
如不服本判決，應於判決送達後十日內，向本院提出上訴狀。
                                          書記官  謝  韻  華
中      華      民      國      九十一    年      六      月    十二    日
附錄本案論罪科刑法條全文
刑法第一百八十五條之四
駕駛動力交通工具肇事，致人死傷而逃逸者，處六月以上五年以下有期徒刑。
